【裁判字號】    89,易,2394
【裁判日期】    890913
【裁判案由】    贓物
【裁判全文】
臺灣板橋地方法院刑事判決                        八十九年度易字第二三九四號
    公  訴  人  臺灣板橋地方法院檢察署檢察官
    被      告  甲○○
右列被告因贓物案件，經檢察官提起公訴（八十九年度偵字第九三八號），本院判決
如左：
    主  文
甲○○收受贓物，處有期徒刑月，如易科罰金，以佰元折算壹日。
    事  實
一、甲○○於民國（下同）八十九年一月三日二十一時許，在臺北縣新莊市○○街八
    十二號其所投資經營之「利鑫輪胎行」，明知真實姓名不詳綽號「敏志」之男子
    所持有且未懸掛車牌之自小客車一輛（引擎號碼３Ｓ0000000、車牌號碼
    ＨＤ－八八六○號），係屬來路不明他人失竊之贓車（按該車為乙○○所有，乙
    ○○先於八十八年十二月十八日凌晨時分，其位於台北縣新莊市○○路四一五之
    五號一樓住處遭竊〔含該車副鑰匙、新台幣五千元、信用卡三張、存摺、印章等
    物〕，旋該車於八十八年十二月十九日十三時許，在臺北縣新莊市○○街八十二
    號前慈惠堂前遭竊），竟因無車代步而收受供己使用。嗣於同年月四日凌晨三時
    三十分許，甲○○將屬「利鑫輪胎行」所有登記於負責人王雪卿名下之牌照ＧＣ
    －九七七七號自小客車車牌兩面取下，懸掛於上開自綽號「敏志」收受之贓車上
    ，由不知情之友人李志遠駕駛該車輛，行經國道一號高速公路高架南下二十八公
    里處，為警當場查獲。
二、案經內政部警察署國道公路警察局第一警察隊報請臺灣板橋地方法院檢察署檢察
    官偵查起訴。
    理  由
一、訊據被告甲○○固坦承其於前揭時地對於向綽號「敏志」者收受上開未懸掛車牌
    之自小客車，及將屬「利鑫輪胎行」所有登記於負責人王雪卿名下牌照ＧＣ－九
    七七七號自小客車車牌兩面取下，懸掛於上開自小客車上，由友人李志遠駕駛該
    車輛，行經國道一號高速公路為警查獲等情不諱，惟矢口否認有收受贓物之犯行
    ，辯稱：該自小客車係綽號「敏志」者開來店裡欲更換輪胎，伊私自偷開出去測
    試車子能跑多快，伊不知道是他人失竊之贓車云云。然查：
    (一)、車牌號碼ＨＤ－八八六○號自小客車一輛（引擎號碼３Ｓ0000000）
    為被害人乙○○所有，乙○○先於八十八年十二月十八日凌晨時分，其位於台北
    縣新莊市○○路四一五之五號一樓住處遭竊〔含該車副鑰匙、新台幣五千元、信
    用卡三張、存摺、印章等物〕，及該車旋於翌日即八十八年十二月十九日十三時
    許，在臺北縣新莊市○○街八十二號前慈惠堂前遭竊等情，業據被害人乙○○於
    警訊時指述綦詳（見偵查卷第十四、十五頁），並有贓物認領保管單及車輛竊盜
    、車牌失竊證資料查詢報表－查詢車輛認可資料各一紙在卷可稽，是該自小客車
    係失竊之贓車，已無庸置疑；(二)、被告甲○○於警局第二次警訊、偵訊及本院審
    理中均供稱：該車子係綽號「敏志」之男子與二名不詳男子開至店裡更換輪胎等
    語，此雖核與證人林進益於偵、審中之證述相符，惟被告何以於警訊初訊時卻供
    稱該車輛係一位綽號「友福」男子，開來伊店裡欲更換輪胎云云？（見偵查卷第
    五頁正面、第七頁反面），可見被告為警查獲之初容有隱匿該贓車來源之意。
    (三)、再者，被告甲○○認識綽號「敏志」者僅約三個月，綽號「敏志」來修過二
    、三次車，被告不知綽號「敏志」之真實姓名及住址，及被告於收受該汽車時，
    該車未懸掛大牌，其亦未向綽號「敏志」者索取該汽車行車執照或合法來源證明
    資料等情，業據被告於本院審理中供明在卷（分見本院八十九年七月十九日、同
    年月二十六日訊問筆錄）；又被告係投資經營「利鑫輪胎行」，而汽車更換輪胎
    所須時間甚短，當場即可換妥離去，若被告店內並無客戶所需輪胎型號之現貨可
    供應，而欲將車輛留置店內待貨更換，衡諸常情，為避免汽車來源之不正當性，
    一般業者必會要求客戶提出自己身分證明、車輛行車執照或其他車籍資料，以免
    收受來路不明之贓車，同時亦可確認屆時何人有權取車，此為眾所週知之事實，
    以被告投資經營輪胎行之身分經驗，自難委為不知。由是觀之，被告既與綽號「
    敏志」者並非熟識，足見其等二人交情非深，況被告自綽號「敏志」者收受該汽
    車時，該汽車並未懸掛大牌，更應提高警覺，其又未向綽號「敏志」索取該車之
    行車執照、合法來源資料或問明汽車來源，此均與常情有違；另參酌被告欲與不
    知情之友人李志遠駕駛該車輛外出之前，被告尚且動手將另一輛牌照ＧＣ－九七
    七七號自小客車之車牌兩面取下，懸掛於上開自小客車上後駛離等情，此益徵被
    告收受該汽車時，應係明知該汽車係屬來源不明之贓車無疑。從而，被告前開所
    辯不知該汽車係贓車乙節，顯係卸責之詞，委難採信。事證明確，被告犯行堪予
    認定。
二、核被告甲○○所為，係犯刑法第三百四十九條第一項之收受贓物罪。爰審酌被告
    犯罪之動機、目的、手段，犯罪所生之損害，及犯罪後態度等一切情狀，量處如
    主文所示之刑，並諭知易科罰金之折算標準，以示懲儆。
據上論斷，應依刑事訴訟法第二百九十九條第一項前段，刑法第三百四十九條第一項
、第四十一條，罰金罰鍰提高標準條例第一條前段、第二條，判決如主文。
本案經檢察官林建中到庭執行職務
中      華      民      國    八十九      年     九     月    十三    日
                                      臺灣板橋地方法院刑事第四庭
                                          法  官  劉  大  衛
右正本證明與原本無異。
如不服本判決應於送達後十日內向本院提出上訴狀。
                                          書記官  蕭  興  南
中      華      民      國      八十九      年     九     月    十六    日
附錄本案論罪科刑法條全文：
刑法第三百四十九條
收受贓物者，處三年以下有期徒刑、拘役或五百元以下罰金。
搬運、寄藏、故買贓物或為牙保者，處五年以下有期徒刑、拘役或科或併科一千元以
下罰金。
因贓物變得之財物，以贓物論。


司法院資訊處製作；財團法人民間司法改革基金會備份。
